臺灣彰化地方法院民事判決　九十一年度訴字第三二七號
　　原　　　告　陳建銓即丁○○.
　　被　　　告　乙 ○ ○
　　　　　　　　丙 ○ ○
　　　　　　　　甲 ○ ○
右當事人間債務人異議之訴事件，本院判決如左：
    主      文
原告之訴駁回。
訴訟費用由原告負擔。
    事實及理由
一、本件原告陳一郎、陳啟宇、陳建銓即丁○○、陳秀琴於起訴後，共同選定原告陳
    建銓即丁○○一人為全體起訴，有同意書在卷為證，核無不合，應先說明。
二、原告起訴主張：被告以本院八十六年度重訴字第四七號、台灣高等法院台中分院
    八十八年度上字第三四九號民事確定判決為執行名義，聲請本院九十年度執字第
    一○七四六號拆屋交地事件，執行拆除坐落彰化縣田尾鄉○○段打簾小段九九地
    號土地上，伊與陳一郎、陳啟宇、陳秀琴所有如該確定判決附圖所示Ｈ、Ｉ、Ｏ
    部分面積各○．○○五四公頃、○．○○三三公頃、○．○○五八公頃之房屋。
    惟前揭台灣高等法院民事確定判決已認定該等房屋仍堪使用，被告主張終止租約
    ，收回土地，即非有據。詎被告竟聲請本院強制執行拆屋交地，殊有違誤等情，
    為此在強制執行程序終結前，依強制執行法第十四條第一項前段之規定，提起本
    件訴訟，求為撤銷本院前開拆屋交地強制執行事件所為之執行程序之判決。
三、被告則以：本院前開八十六年度重訴字第四七號民事判決，判命被告應將上開編
    號Ｈ、Ｉ、Ｏ部分之房屋拆除，並交還土地，因原告未提起上訴而確定，本件既
    非在執行名義成立後有消滅或妨礙債權人請求之事由發生，亦未有此項事由發生
    ，原告起訴，顯無理由等語，資為抗辯。
四、按執行名義成立後，如有消滅或妨礙債權人請求之事由發生，債務人得於強制執
    行程序終結前，向執行法院對債權人提起異議之訴。如以裁判為執行名義時，其
    為異議原因之事實發生在前訴訟言詞辯論終結後者，亦得主張之，強制執行法第
    十四條第一項定有明文。所稱消滅或妨礙債權人請求之事由，係指足使執行名義
    所載實體上請求權之全部或一部失其存在或暫難行使之事由而言。本件被告以前
    揭民事確定判決，聲請本院九十年度執字第一○七四六號拆屋交地事件對於原告
    所有系爭建物強制執行，為兩造所共認，並經調閱該民事執行卷查明。查原告於
    上開訴訟事件本院一審判決後，就其敗訴部分，雖提起上訴，但因未繳納裁判費
    ，為本院駁回其上訴而確定，業經調閱該民事歷審卷查明無訛，復有歷審判決書
    正本在卷可參。又該事件經被告上訴於第二審法院時，法院囑託台灣省建築師公
    會鑑定之房屋，並不包括原告所有之系爭編號Ｈ、Ｉ、Ｏ部分建物，鑑定結果亦
    未就該等建物是否尚堪使用加以說明，復有鑑定報告書附該民事卷可稽。至該第
    二審判決理由載稱原告該等部分之房屋，均非不堪使用，被告不得終止租約云云
    ，不僅與據以認定之卷內證據不符，且非上訴當事人間爭執及請求裁判之事項，
    該部分理由顯係贅述無疑。原告據此主張其有消滅或妨礙被告請求之事由，委屬
    無據。是原告提起本件債務人異議之訴，請求撤銷本院前開九十年度執字第一○
    七四六號拆屋交地強制執行事件，就其所有前揭建物所為之執行程序，為無理由
    ，應予駁回。
據上論結，本件原告之訴為無理由，依民事訴訟法第七十八條，判決如主文。
中　　　華　　　民　　　國　　九十一 　 年　　  四 　　 月　　二十四 　 日
                                    民事第二庭
                                        法　　　官　陳 瑞 水
右為正本係照原本作成。
如對本判決上訴須於判決送達後廿日內向本院提出上訴狀。
中　　　華　　　民　　　國　　九十一 　 年　　  四 　　 月　　二十四 　 日
                                        法院書記官　楊 筱 惠
